【裁判字號】    90,易,377
【裁判日期】    900410
【裁判案由】    竊盜
【裁判全文】
臺灣高雄地方法院刑事判決                            九十年度易字第三七七號
    公  訴  人  臺灣高雄地方法院檢察署檢察官
    被      告  丙○○
右列被告因竊盜案件，經檢察官提起公訴（八十九年度偵字第二三一七一號），本院
判決如左：
    主  文
丙○○竊盜，處有期徒刑肆月，如易科罰金以佰元折算壹日。
    事  實
丙○○意圖為自己不法之所有，於民國八十九年十月八日凌晨一時卅分許，在高雄縣
美濃鎮○○路五八四號前，竊取乙○○○所有，車牌號碼ＯＴＳ－九三九號重型機車
（查獲時未懸掛車牌），得手後留供自己騎用。嗣於同年月十二日下午四時許，丙○
○騎乘該機車前往美濃鎮○○路加油站前機車行修理時，為警查獲。案經高雄縣警察
局旗山分局報告臺灣高雄地方法院檢察署檢察官偵查起訴。
    理  由
一、訊據被告丙○○雖坦承於前開時、地騎乘車牌號碼ＯＴＳ－九三九號機車為警查
    獲及查獲時該機車未懸掛車牌之事實，惟矢口否認有何竊盜犯行，先於警、偵訊
    時辯稱：該車係一位綽號「阿華」之男子交給伊騎用，但「阿華」的年籍及住所
    伊不知道，另「阿華」交付該機車時即無車牌云云，嗣於本院九十年二月十九日
    訊問時辯稱：查獲當天係在加油站對面之機車行前，因「阿華」原先騎該機車要
    去機車行修理，並要伊同去，以便機車送修後載「阿華」返回，又因伊所有的機
    車較好，可搭載「阿華」的小孩，「阿華」乃與伊互換機車騎乘，嗣在機車行前
    為警查獲，故查獲當時伊騎乘的機車係「阿華」所交付，另伊因剛認識「阿華」
    ，故不知其詳細姓名，但查獲伊的警員曾說他知道「阿華」是誰云云。查扣案機
    車係乙○○○所有，於八十九年十月八日凌晨一時卅分許，在其自宅前所失竊之
    事實，業經被害人乙○○○於警訊及本院審理時所指述綦詳，並有乙○○○所具
    贓物領據一紙附卷可稽，另經本院傳喚當時查獲本案之警員陳道吉到庭作證，其
    稱：當時巡邏到查獲地點，看到被告，因被告係通緝犯，乃上前盤查，被告看到
    我們即逃跑，當時還有一個叫甲○○的男子，也騎一輛機車，甲○○看到我們時
    也騎機車跑等語。嗣本院依陳道吉之證述而傳喚證人甲○○到庭，其證稱：當時
    我騎一輛借自友人的機車，載我四歲的男孩在場，係因被告騎乘該被查獲的機車
    到機車行修理，而聯絡我騎車去載他等語。此時被告才又改稱：當時確係伊聯絡
    甲○○前來載伊，但交付機車給伊的「阿華」，並非甲○○云云。則被告對於所
    持有機車之來源前後供述不一，又被告既辯稱：係受他人委託騎機車到機車行修
    理云云，但卻無法供述委託人之真實姓名或聯絡方式，則其修理後如何將機車交
    還委託人？是其辯稱：機車係不詳姓名綽號「阿華」之男子所交付云云，顯不足
    採信，其應係為自己使用而將該機車送修。再查，該機車係於八十九年十月八日
    凌晨在美濃鎮失竊，而於同年月十二日下午於被告騎用時為警查獲，自失竊時起
    至查獲時止之時間甚短，被告平時又亦居住在美濃鎮，對於持有機車之原因又一
    再置詞掩飾，且為自己之使用而將機車送修，則該機車除認定係被告所竊取外，
    別無其他對被告有利認定之可能。是本件事證明確，被告犯行堪以認定。
二、核被告所為，係犯刑法第三百二十條第一項之竊盜罪。爰審酌被告犯罪之動機、
    目的、手段、對被害人所生之損害及犯罪後一再飾詞狡辯，顯無悔意等一切情狀
    ，量處如主文所示之刑，並諭知易科罰金之折算標準，以資懲儆。
據上論斷，應依刑事訴訟法第二百九十九條第一項前段，刑法第三百二十條第一項、
第四十一條第一項，罰金罰鍰提高標準條例第一條前段、第二條，判決如主文。
本案經檢察官林美靜到庭執行職務。
中      華      民      國      九十      年      四    月      十      日
                                臺灣高雄地方法院刑事第六庭
                                    法  官  邱  明  弘
右正本證明與原本無異。
如不服本判決，應於判決送達後十日內，向本院提出上訴狀。
                                    書記官  顏  平  國
中      華      民      國      九十      年      四    月      十      日
附錄本判決論罪之法條：
刑法第三百二十條第一項
意圖為自己不法之所有或第三人不法之所有，而竊取他人之動產者，為竊盜罪，
處五年以下有期徒刑、拘役或五百元以下罰金。


司法院資訊處製作；財團法人民間司法改革基金會備份。
